臺灣高雄地方法院刑事判決　　　　　　96年度交簡上字第86號
上　訴　人
即　被　告　甲○○
上列上訴人因公共危險案件，不服本院交通法庭中華民國96年2
月9 日96年度交簡字第375 號第一審簡易判決（聲請簡易判決處
刑案號：臺灣高雄地方法院檢察署96年度偵字第2911號），提起
上訴，本院管轄之第二審合議庭判決如下：
    主  文
上訴駁回。
    事  實
一、甲○○於民國95年9 月11日凌晨1 時許，在高雄縣岡山鎮○
    ○○路某家PUB 內飲用啤酒後，已達不能安全駕駛動力交通
    工具之程度，且明知服用酒類，不能安全駕駛動力交通工具
    者，不得駕駛動力交通工具，仍於同日凌晨2 時5 分許，騎
    乘車號US8-180 號輕型機車，沿高雄縣岡山鎮○○○路由南
    往北方向行駛，於同日凌晨2 時10分許，行經該路49號前時
    ，因不勝酒力無法安全駕駛，不慎撞上停放在路旁之車號VW
    -6519 號自小客車，因而倒地受傷並送往高雄縣岡山秀傳醫
    院治療，嗣經到場處理上開交通事故之警員委託岡山秀傳醫
    院對甲○○抽血檢測酒精濃度，檢測結果其血液中酒精濃度
    含量為233.92mg/dl ，換算成呼氣酒精濃度為每公升1.17毫
    克（mg/l，小數點2 位數以下四捨五入）而查獲。
二、案經高雄縣政府警察局岡山分局報請臺灣高雄地方法院檢察
    署檢察官偵查後聲請簡易判決處刑。
    理  由
一、訊據上訴人即被告甲○○固坦承於上開時、地酒後駕車發生
    車禍之事實，惟矢口否認有何公共危險犯行，辯稱：伊只有
    喝2 、3 瓶海尼根啤酒，酒測值應該不會那麼高，且伊騎車
    時神智清醒云云。經查：
  (一)被告於上開時、地飲酒後仍騎乘車號US8-180 號輕型機車在
    路上行駛，於95年9 月11日凌晨2 時10分許，行經高雄縣岡
    山鎮○○○路49號前時，撞上停放在路旁之車號VW-6519 號
    自小客車，因而倒地受傷並至岡山秀傳醫院治療，嗣經警員
    委託岡山秀傳醫院對被告抽血檢測酒精濃度，檢測結果其血
    液中酒精濃度含量為233.92mg/dl ，換算成呼氣酒精濃度為
    每公升1.17毫克（mg/l，小數點2 位數以下四捨五入）之事
    實，業據被告坦承不諱，並有道路交通事故現場圖、道路交
    通事故調查報告表、酒精濃度檢驗報告各1 份（上開現場圖
    、調查報告表及檢驗報告，均屬被告以外之人於審判外之書
    面陳述，而公訴人及被告就上開書面陳述，於本院調查證據
    時知有刑事訴訟法第159 條第1 項不得為證據之情形，均未
    於言詞辯論終結前聲明異議，視為同意作為證據，本院審酌
    該等書面陳述作成之情形均屬正常，並無何不當之情形，且
    與待證事實相關，認適當作為證據，故上開書面陳述依刑事
    訴訟法第159 條之5 之規定，均具有證據能力）、現場蒐證
    照片15張附卷可稽，堪認屬實。
  (二)至被告雖辯稱酒測值應該不會那麼高，且騎車時神智清醒，
    撞車當時是因為覺得有人在跟蹤，心裡害怕就加油門，才撞
    上停在路邊的車子云云，惟被告曾於警詢時自承：看到自小
    客車時有馬上煞車，但還是撞上，當時精神非常不好等語（
    見偵卷第4 頁反面），且被告受傷送醫後經抽血檢測酒精濃
    度結果，其血液中酒精濃度含量為233.92mg/dl ，換算成呼
    氣酒精濃度為每公升1.17毫克，已如前述，而飲酒後呼氣酒
    精濃度已達每公升0.55毫克以上，肇事率為一般正常人之10
    倍，認為已達不能安全駕車之標準，此業經法務部88年5 月
    18日以法88檢字第001669號函告週知，應為絕對不能安全駕
    駛動力交通工具。且依醫學文獻（參考自Goldfrank ’sTox
    icologic Emergencies 6th edition）所知，酒精對人體造
    成之影響，於呼氣時酒精濃度達每公升0.25毫克（約合體內
    血液中酒精濃度50mg/dl 或0.05％）即會輕度中毒，造成輕
    度協調功能降低；呼氣酒精濃度達每公升0.5 毫克時（約合
    體內血液中酒精濃度100mg/dl或0.1 ％）屬中度中毒症狀，
    出現反應較慢、感覺減低、影響駕駛之狀況，此有行政院國
    軍退除役官兵輔導委員會臺北榮民總醫院88年8 月5 日（88
    ）北總內字第26868 號函文1 紙可據，顯見被告確係因酒後
    駕車精神不佳，無法安全行駛始發生本件交通事故，被告所
    辯不足採信，本件事證明確，被告上開犯行已堪認定。
二、核被告所為，係犯刑法第185 條之3 公共危險罪。本件原審
    以被告罪證明確，予以論罪科刑，並就量刑部分，審酌被告
    酒後貿然駕車上路，並因而肇事，幸未致他人受傷，顯見對
    參與交通往來之人車具有高度危險性，惟被告並無前科，及
    其飲用酒類數量、酒精濃度等一切情狀，量處拘役59日，並
    斟酌其犯罪情節、職業、經濟狀況等情，諭知易科罰金之折
    算標準，其認事用法俱無不合，量刑亦甚妥適，被告以其無
    本件犯行且量刑過重為由提起上訴，指摘原判決不當，並無
    可採，其上訴為無理由，應予駁回。
據上論斷，依刑事訴訟法第455 條之1 第1 項、第3 項、第368
條，判決如主文。
本案經檢察官乙○○到庭執行職務。
中　　華　　民　　國　　96　　年　　6 　　月　　13　　日
                  交通法庭    審判長法　官  邱永貴
                                    法　官  李昆南
                                    法  官  楊筑婷
以上正本證明與原本無異。
不得上訴。
中　　華　　民　　國　　96　　年　　6 　　月　　13　　日
　　　　　　　　　　　　　　　　　　書記官　林靜慧
附錄本案論罪科刑法條：
中華民國刑法第185條之3
服用毒品、麻醉藥品、酒類或其他相類之物，不能安全駕駛動力
交通工具而駕駛者，處1 年以下有期徒刑、拘役或3 萬元以下罰
金。
